---
title: "INF2471 - Implementação da Primeira Prova - 2018.2"
author: "Jessica Cardoso"
date: "`r Sys.Date()`"
output: rmarkdown::html_vignette
vignette: >
  %\VignetteIndexEntry{Vignette Title}
  %\VignetteEngine{knitr::rmarkdown}
  %\VignetteEncoding{UTF-8}
  %\VignetteDepends{rgl}
---

```{r setup, include = FALSE}
knitr::opts_chunk$set(
  collapse = TRUE,
  comment = "#>"
)
```

## 1a Questão

Seja $A_{a,b,n}$ $\in$ $\mathbf{R}^{n\times n}$ uma matriz tri-diagonal dada por:
$$A_{a,b,n}=\begin{bmatrix}
a & b & 0 & \cdots & 0 & 0\\ 
b & a & b & \ddots & \ddots & \vdots\\ 
0 & b & a & b & \ddots & \vdots\\ 
\vdots & \ddots & \ddots & \ddots & \ddots & 0\\ 
\vdots & \ddots & \ddots & b & a & b\\ 
0 & \cdots & \cdots & 0 & b & a
\end{bmatrix} _{n,n}$$

####### a) Faça um algoritmo para obter uma decomposição Cholesky de uma matriz tridiagonal $A_{a,b,n}$, supondo que ela seja definida positiva.
```{r}
A <- matrix(c(8,2,0,0,
              2,8,2,0,
              0,2,8,2,
              0,0,2,8),nrow=4,ncol=4)

print(A)
cho <- INF2471.P1::cholesky(A)
print(cho)
print(cho%*%t(cho))
```
#######  b) Faça um algoritmo para obter uma decomposição QR de uma matriz tridiagonal $A_{a,b,n}$. Escolha entre Gram-Schmidt, Householder e Givens, a que melhor se aplica nesse contexto .
```{r}
print('R')
```
## 3a Questão

Determine uma base ortonormal para o espaço complementar ortogonal ao vetor $v=[1,-1,1]$ $\in$ $\mathbf{R}^3$

```{r}
v <- matrix(c(1, -1, 1), byrow = T, nrow = 1)
base <- INF2471.P1::find_orthogonal_complement(v)
print(base)
base_ortonormal <- INF2471.P1::apply_Gram_Schmidt(base)
print(base_ortonormal)

#Dois vetores são ortonormais entre si, se o produto interno deles 
#é igual a zero e se possuem norma 1.
#Produto Interno
print(INF2471.P1::dotprod(base_ortonormal[1, ], base_ortonormal[2, ]))
#Norma
print(INF2471.P1::magnitude(base_ortonormal[1, ]))
print(INF2471.P1::magnitude(base_ortonormal[2, ]))


```

<!-- ```{r echo=TRUE} -->
<!-- library(rgl) -->
<!-- mfrow3d(nr = 1, nc = 1, sharedMouse = TRUE) -->
<!-- plot3d('') -->
<!-- arrow3d(c(0,0,0), c(1,-1,1), barblen=.2, lwd=3, col="green") -->
<!-- arrow3d(c(0,0,0), base_ortonormal[1, ], barblen=.2, lwd=3, col="blue") -->
<!-- arrow3d(c(0,0,0), base_ortonormal[2, ], barblen=.2, lwd=3, col="blue") -->
<!-- rglwidget() -->
<!-- ``` -->

## 4a Questão

Calcule a pseudoinversa de A:
$$A=\begin{bmatrix}
1 & 0\\ 
0 & 1\\ 
1 & 1
\end{bmatrix}$$

```{r}
A <- matrix(c(1, 0, 1,
               0, 1, 1), ncol = 2)
print(A)
pseudoinverse <- INF2471.P1::apply_pseudo_inverse(A)
print(pseudoinverse)
```
